【裁判字號】    98,上訴,1154
【裁判日期】    981127
【裁判案由】    毒品危害防制條例
【裁判全文】
臺灣高等法院臺南分院刑事判決        98年度上訴字第1154號
上  訴  人
即  被  告  甲○○
上列上訴人因毒品危害防制條例案件，不服臺灣臺南地方法院98
年度訴字第1411號中華民國98年10月16日第一審判決（起訴案號
：臺灣臺南地方法院檢察署98年度撤緩毒偵字第104號），提起
上訴，本院判決如下：
    主  文
上訴駁回。
    理  由
一、按依刑事訴訟法第350條、第361條、第362條、第367條規定
    ，不服地方法院之第一審判決，提起第二審上訴者，須提出
    上訴書狀，並應敘述「具體理由」，為上訴必備之程式。所
    稱具體理由，必係依據卷內既有訴訟資料或提出新事證，指
    摘或表明第一審判決有何採證、認事、用法或量刑等足以影
    響判決本旨之不當或違法，而構成應予撤銷之具體事由，始
    克相當；如未依上揭意旨指出具體事由，而僅泛言或單憑當
    事人自我說詞，指摘原判決採證認事違法、用法不當、判決
    不公、量刑過重等等，即屬未敘述具體理由，所提第二審上
    訴不合法律上之程式，得不經言詞辯論，由第二審法院予以
    判決駁回（最高法院98年度台上字第6531號刑事判決意旨參
    照）。
二、被告上訴意旨略以：本件被告施用毒品案件，前經臺南地方
    法院檢察署檢察官於97年8月21日為緩起訴處分，被告即決
    心戒毒，至國立成功大學醫學院附設醫院接受美沙冬替代療
    法，均依規定出席門診及服藥，且從事廣告設計業，負擔家
    庭生計。被告雖於民國98年2月間，因持有海洛因1小包為警
    查獲，並經判處有期徒刑3月確定，檢察官因而撤銷緩起訴
    處分並提起公訴，惟該包海洛因係被告於97年間前案施用後
    之殘留物，被告並非為施用而持有該包海洛因，尿液經檢驗
    亦未呈毒品陽性反應，原審就本案雖量處有期徒刑6月，惟
    被告無力繳納易科罰金之金額，若入獄，全家生活頓入困境
    ，因之，被告犯罪顯可憫恕，原審未審酌上情，即遽為判決
    ，量刑容有未洽，爰提起上訴，請求撤銷原判決，另依刑法
    第59條規定減輕刑罰云云。
三、經查，被告對於本件犯罪事實，迭據其於警詢、偵查及原審
    坦承不諱，且被告於97年7月14日為警查獲後，經採尿送驗
    結果，確呈海洛因進入人體代謝分解後之嗎啡、可待因陽性
    反應乙節，有台南市警察局第六分局送驗尿液及年籍對照表
    、詮昕科技股份有限公司濫用藥物尿液檢驗報告附卷可稽。
    又被告本次犯行係在強制戒治執行完畢釋放後5年內再犯，
    亦有台灣高等法院被告前案紀錄表可憑，原審法院因而適用
    簡式審判程序，以被告犯毒品危害防制條例第10條第1項之
    施用第1級毒品罪事證明確，並審酌被告施用毒品之犯行，
    在性質上乃屬對自我身心健康之自戕行為，尚未嚴重破壞社
    會秩序、侵害他人權益，然其前因施用毒品經送觀察、勒戒
    及強制戒治後，猶不思戒絕革除惡習，再為本件犯罪，顯未
    因前所受之觀察、勒戒及強制戒治處分而記取教訓，及被告
    犯後坦承犯行，態度良好，並其犯罪之動機、目的、手段等
    一切情狀，量處有期徒刑6月，並諭知其易科罰金之折算標
    準，核原判決認事用法，均無不當，量刑亦屬妥適，從形式
    上予之審查，並無違背法令之情形。上訴意旨非但並無隻字
    片語表明第一審判決採證、認事、用法有何不當或違法之處
    ，而僅單憑被告之個人說詞，針對屬事實審法院刑罰裁量權
    行使範疇之是否適用刑法第59條事宜，請求本院酌量減輕其
    刑，揆諸前開說明，即屬未敘述具體理由，自難認其上訴合
    於法律上之程式；其上訴不合法，應予駁回，並不經言詞辯
    論為之。
四、爰依刑事訴訟法第367條前段、第372條，判決如主文。
中    華    民    國    98    年    11    月    27    日
                  刑事第六庭    審判長法  官  董武全
                                      法  官  林英志
                                      法  官  趙文淵
以上正本證明與原本無異。
如不服本判決應於收受送達後10日內向本院提出上訴書狀，其未
敘述上訴理由者，並得於提起上訴後10日內向本院補提理由書（
均須按他造當事人之人數附繕本）「切勿逕送上級法院」。
                                      書記官  呂宬樂
中    華    民    國    98    年    11    月    27    日
附錄本案論罪科刑法條：
毒品危害防制條例第10條第1項：
施用第一級毒品者，處 6 月以上 5 年以下有期徒刑。


司法院資訊處製作；財團法人民間司法改革基金會備份。
